臺灣雲林地方法院刑事判決
110年度易字第588號
公  訴  人  臺灣雲林地方檢察署檢察官
被      告  張勝雄



上列被告因竊盜案件，經檢察官提起公訴（110年度偵緝字第211
號），被告於準備程序中就被訴事實為有罪之陳述，本院依簡式
審判程序判決如下：
    主  文
張勝雄犯如附表編號１至５所示之罪，均累犯，各處如附表編號１
至５所示之刑及沒收。所處有期徒刑得易科罰金部分，應執行有
期徒刑柒月，如易科罰金，以新臺幣壹仟元折算壹日。所處有期
徒刑不得易科罰金部分，應執行有期徒刑壹年肆月。沒收部分併
執行之。
    事  實
一、張勝雄意圖為自己不法之所有，基於加重竊盜之犯意，分別
    為下列行為：
  ㈠於民國110年3月底某日凌晨2時許（起訴書漏載凌晨2時許，
    業經檢察官當庭補充），騎乘車牌號碼000-0000號普通重型
    機車，前往雲林縣口湖鄉下崙村福安路95巷，嗣攀爬路旁編
    號「07739號」之電桿，並持客觀上足供兇器使用之虎頭鉗1
    支剪斷電線200公尺，以此方式竊取電線得手，旋即騎乘上
    開機車離開現場。後經負責管領上開電線之雲林縣口湖鄉公
    所人員許誌雄查覺失竊，乃報警處理，因而查悉上情。
  ㈡於110年4月30日下午5時30分許，騎乘上開機車前往雲林縣○○
    鎮○○里○○段00地號土地，持客觀上足供兇器使用之油壓剪1
    支，正欲剪取林復基所有之電線之際，當場為騎車前往該地
    巡視之龔亮應發現，張勝雄旋即騎乘上開機車逃離現場而未
    遂。嗣經龔亮應報警處理，始循線查知上情。
  ㈢於110年5月3日凌晨某時許，騎乘上開機車前往雲林縣○○鎮○○
    路000○000號之工廠（起訴書誤載為雲林縣北港鎮新德路之
    倉庫，業經檢察官當庭更正），隨後攀爬圍牆進入工廠內，
    見李雲鵬管領之電線埋在地下，乃徒手拉取，惟因無法拉出
    ，遂放棄行竊而未遂。嗣經李雲鵬查覺工廠內之電線有遭人
    竊取跡象，乃報警處理，因而查知上情。
  ㈣於110年5月6日凌晨1時許，騎乘上開機車前往雲林縣口湖鄉
    民生路頂湖往下崙方向之產業道路，嗣以客觀上足供兇器使
    用之鐵條1支插入路旁編號「下崙62A」之電桿，以此方式攀
    爬上電桿，再以鐵條綑住電線後，竊取2條電線共800公尺得
    手（起訴書誤載為80至100公尺之電線，業經檢察官當庭更
    正），旋即騎乘上開機車離去。嗣經負責管領上開電線之雲
    林縣口湖鄉公所人員許誌雄查覺失竊，乃報警處理，始悉上
    情。
  ㈤於110年5月6日凌晨3時30分許，騎乘上開機車前往雲林縣○○
    鎮○○里○○段000○0地號土地，持客觀上足供兇器使用之虎頭
    鉗1支，剪斷吳松益所有之電線8公尺（起訴書漏載8公尺，
    業經檢察官當庭更正），以此方式竊取電線得逞，隨即騎乘
    上開機車離開現場。嗣經吳松益查覺失竊，乃報警處理，始
    循線查悉上情。
二、案經許誌雄、林復基委由龔亮應訴由雲林縣警察局北港分局
    報告臺灣雲林地方檢察署檢察官偵查起訴。
    理  由
壹、程序方面：
    被告張勝雄本案所犯並非死刑、無期徒刑、最輕本刑為3年
    以上有期徒刑之罪或高等法院管轄第一審案件，其於準備程
    序進行中，先就被訴事實為有罪之陳述（見本院卷第95頁）
    ，經告知其簡式審判程序之旨，並聽取公訴人、被告之意見
    後，本院業已依刑事訴訟法第273條之1第1項規定裁定以簡
    式審判程序進行本案之審理，是本案之證據調查，依刑事訴
    訟法第273條之2規定，自不受同法第159條第1項、第161條
    之2、第161條之3、第163條之1及第164條至第170條規定之
    限制。
貳、實體方面：
一、認定事實所憑之證據及理由：
    上揭事實，分據被告於警詢、偵訊、偵查中羈押訊問、本院
    準備程序中及審理時均坦承不諱（見偵4983號卷第7至11、1
    3至17頁；偵緝卷第39至40、75至77頁；聲羈卷第17至19頁
    ；本院卷第95至99、106、109頁），核與證人即告訴人許誌
    雄、證人即被害人吳松益、李雲鵬、證人龔亮應分別於警詢
    時所證情節大致相符（見偵4983號卷第27至29、41至50頁）
    ，另有車牌號碼000-0000號車輛詳細資料報表1紙、刑案現
    場照片共30張、監視器錄影畫面擷圖共12張（見偵4983號卷
    第51至79、111頁；本院卷第67至75頁）等證據資料存卷可
    佐，足認被告上開任意性自白核與客觀事實相符，堪以採信
    。是本案事證明確，被告上開犯行均堪認定，應予依法論科
    。
二、論罪科刑：
  ㈠按刑法第321條第1項第3款之攜帶兇器竊盜罪，係以行為人攜
    帶兇器竊盜為其加重條件，此所謂兇器，其種類並無限制，
    凡客觀上足對人之生命、身體、安全構成威脅，具有危險性
    之兇器均屬之，且祇須行竊時攜帶此種具有危險性之兇器為
    已足，並不以攜帶之初有行兇之意圖為必要（最高法院79年
    度台上字第5253號判決意旨參照）。查被告就事實欄一、㈠
    、㈡、㈣、㈤所示之犯行，各係持虎頭鉗、油壓剪剪斷或欲剪
    取電線，抑或以鐵條圈住電線後行竊，該等工具雖均未扣案
    ，然自上開遭被告竊取之電線管徑均具相當厚度，仍遭剪斷
    、破壞乙情觀之，足認該等虎頭鉗、油壓剪、鐵條之質地甚
    為堅硬，當可以此擊、刺而加害人之生命、身體，客觀上均
    具有危險性，自屬兇器無疑。是核被告事實欄一、㈠、㈣、㈤
    所為，均係犯刑法第321條第1項第3款之攜帶兇器竊盜罪；
    核其事實欄一、㈡所為，係犯刑法第321條第2項、第1項第3
    款之攜帶兇器竊盜未遂罪；核其事實欄一、㈢所為，則係犯
    刑法第321條第2項、第1項第2款之踰越牆垣竊盜未遂罪。被
    告所犯上開5罪間，犯意各別，行為互殊，應予分論併罰。
  ㈡被告前因施用第二級毒品案件，經本院以105年度易字第1114
    號、106年度易字第39號合併判決判處有期徒刑7月、4月確
    定，上開2罪嗣經本院以106年度聲字第271號裁定定應執行
    有期徒刑9月確定，於107年12月1日執行完畢等情，有臺灣
    高等法院被告前案紀錄表在卷可稽（見本院卷第7至26頁）
    ，其於受徒刑之執行完畢後，5年以內故意再犯本案有期徒
    刑以上之5罪，均為累犯。而參酌司法院大法官會議釋字第7
    75號解釋意旨，係認個案應量處最低法定刑，又無法適用刑
    法第59條在內之減輕規定，致生罪責不相當之情形，法院始
    得依此解釋意旨裁量不予加重最低本刑，並非指前案為同性
    質之案件始有累犯加重之適用。被告於前案執行完畢後，理
    應自我約束以避免再犯罪，然竟更犯本案有期徒刑以上之加
    重竊盜罪（共5罪），顯見守法意識薄弱，有加重其刑以收
    警惕之效之必要，又其本案5次犯行之情節均無罪刑不相當
    或有違反比例原則之情形，爰均依刑法第47條第1項規定加
    重其刑。　　
　㈢被告於事實欄一、㈡及㈢所示時、地，雖已各別著手加重竊盜
    犯罪之實行，然或因尚未竊得財物即遭他人發覺，或因行竊
    困難而自行放棄，皆為未遂犯，爰均依刑法第25條第2項規
    定減輕其刑，並與前揭㈡累犯加重部分，各依法先加後減之
    。
　㈣爰審酌被告除前述構成累犯之前科外，尚有其他施用毒品、
    竊盜等犯行經法院判決處刑及入監執行之紀錄，有前揭被告
    之前案紀錄表在卷可參（見本院卷第7至26頁），難認素行
    良好；詎其未自制反省，悛悔改過，猶不思循正途獲取財物
    ，多次恣意竊取他人財物，顯然欠缺尊重他人財產權之法治
    觀念，且就事實欄一、㈠、㈣、㈤部分竊得之電線數量甚多，
    造成各告訴人及被害人蒙受相當之財產損失，且須耗時修復
    ，所為誠值非難；惟念及被告犯後坦承犯行，態度尚可，再
    考量其迄未與本案各告訴人或被害人達成和解，亦未設法賠
    償各告訴人或被害人所受損失乙情，兼衡各告訴人及被害人
    對本案量刑所陳述之意見（見本院卷第37、41、43、47頁）
    ，及被告自陳為國中畢業之智識程度，先前曾在黃昏市場賣
    菜、搬菜，月收入約新臺幣2萬餘元，領有中華民國身心障
    礙證明（第七類輕度），家中尚有母親及哥哥之家庭生活、
    工作經濟狀況等一切情狀（見偵4983號卷第113頁；本院卷
    第110頁），分別量處如附表各編號所示之刑，並就附表編
    號２、３所示之罪即有期徒刑得易科罰金部分，均諭知易科罰
    金之折算標準，並定應執行刑如主文所示及諭知易科罰金之
    折算標準；另就附表編號１、４、５所示之罪即有期徒刑不得
    易科罰金部分，定應執行刑如主文所示。
三、沒收部分：
  ㈠就供犯罪所用之物部分：
    被告本案事實欄一、㈠、㈡、㈣、㈤持以行竊之虎頭鉗2支、油
    壓剪1支及鐵條1支，固均為其所有，然並未扣案，考量被告
    供稱已將該等行竊工具丟棄（見本院卷第96至99頁），且該
    等物品原具有一般正常用途，均非違禁物，又依卷存事證無
    從確認上開虎頭鉗、油壓剪及鐵條現仍存在，因認沒收該等
    工具欠缺刑法上之重要性，且對於犯罪預防並無實益，為免
    將來執行困難，爰依刑法第38條之2第2項規定，不予宣告沒
    收或追徵。至被告為警查扣之手機1支（見偵4983號卷第37
    頁），雖據被告供稱為其所有（見偵4983號卷第14頁），然
    依卷內相關證據資料，難認與被告本案犯行有關，或為供其
    本案犯罪所用之物，自無從宣告沒收，附此敘明。
  ㈡就犯罪所得部分：
    按犯罪所得，屬於犯罪行為人者，沒收之；於全部或一部不
    能沒收或不宜執行沒收時，追徵其價額，刑法第38條之1第1
    項前段、第3項分別定有明文。查被告以事實欄一、㈠、㈣、㈤
    等犯行各竊得之電線200公尺、800公尺及8公尺，均經其隨
    意棄置乙情，業據被告供明在卷（見本院卷第96至99頁），
    是上開未扣案之電線既為被告前揭3次竊盜犯行之不法利得
    ，爰依刑法第38條之1第1項前段、第3項之規定宣告沒收，
    並於全部或一部不能沒收或不宜執行沒收時，追徵其價額。
據上論斷，應依刑事訴訟法第273條之1第1項、第299條第1項前
段，刑法第321條第1項第2款、第3款、第2項、第25條第2項、第
47條第1項、第41條第1項前段、第8項、第51條第5款、第38條之
1第1項前段、第3項，刑法施行法第1條之1第1項，判決如主文。
本案經檢察官李文潔提起公訴，檢察官蔡如琳到庭執行職務。
中　　華　　民　　國　　110 　年　　11　　月　　23　　日
                  刑事第三庭  法  官  蘇珈漪
以上正本證明與原本無異。
如不服本判決應於收受判決後 20 日內向本院提出上訴書狀，並
應敘述具體理由；其未敘述上訴理由者，應於上訴期間屆滿後
20 日內向本院補提理由書（均須按他造當事人之人數附繕本）
。「切勿逕送上級法院」。
                              書記官  曾百慶
中　　華　　民　　國　　110 　年　　11　　月　　23　　日

附錄本案論罪科刑法條全文：
中華民國刑法第321條
犯前條第1項、第2項之罪而有下列情形之一者，處6月以上5年以
下有期徒刑，得併科50萬元以下罰金：
一、侵入住宅或有人居住之建築物、船艦或隱匿其內而犯之。
二、毀越門窗、牆垣或其他安全設備而犯之。
三、攜帶兇器而犯之。
四、結夥三人以上而犯之。
五、乘火災、水災或其他災害之際而犯之。
六、在車站、港埠、航空站或其他供水、陸、空公眾運輸之舟、
    車、航空機內而犯之。
前項之未遂犯罰之。

附表：
編號 犯罪事實 所犯罪名、宣告刑及沒收  １ 犯罪事實欄一、㈠所示之竊盜犯行 張勝雄犯攜帶兇器竊盜罪，累犯，處有期徒刑捌月。未扣案之電線貳佰公尺沒收，於全部或一部不能沒收或不宜執行沒收時，追徵其價額。  ２ 犯罪事實欄一、㈡所示之竊盜犯行 張勝雄犯攜帶兇器竊盜未遂罪，累犯，處有期徒刑伍月，如易科罰金，以新臺幣壹仟元折算壹日。  ３ 犯罪事實欄一、㈢所示之竊盜犯行 張勝雄犯踰越牆垣竊盜未遂罪，累犯，處有期徒刑伍月，如易科罰金，以新臺幣壹仟元折算壹日。  ４ 犯罪事實欄一、㈣所示之竊盜犯行 張勝雄犯攜帶兇器竊盜罪，累犯，處有期徒刑玖月。未扣案之電線捌佰公尺沒收，於全部或一部不能沒收或不宜執行沒收時，追徵其價額。  ５ 犯罪事實欄一、㈤所示之竊盜犯行 張勝雄犯攜帶兇器竊盜罪，累犯，處有期徒刑柒月。未扣案之電線捌公尺沒收，於全部或一部不能沒收或不宜執行沒收時，追徵其價額。